【裁判字號】    90,台上,1319
【裁判日期】    900726
【裁判案由】    給付報酬
【裁判全文】
最高法院民事裁定                                九十年度台上字第一三一九號
    上  訴  人  信華鑄造股份有限公司
    法定代理人  彭煥耀
    訴訟代理人  陳銘堂律師
    被 上訴 人  甲○○
    訴訟代理人  詹惠芬律師
右當事人間請求給付報酬事件，上訴人對於中華民國九十年二月二十七日台灣高等法
院第二審判決（八十九年度上字第八九六號），提起上訴，本院裁定如左：
    主  文
上訴駁回。
第三審訴訟費用由上訴人負擔。
    理  由
按對於第二審判決上訴，非以其違背法令為理由，不得為之，民事訴訟法第四百六十
七條定有明文。依同法第四百六十八條規定，判決不適用法規或適用不當者，為違背
法令。而判決有同法第四百六十九條所列各款情形之一者，為當然違背法令。是當事
人提起上訴，如依民事訴訟法第四百六十八條規定，以第二審判決有不適用法規或適
用法規不當為理由時，其上訴狀或理由書應有具體之指摘，並揭示該法規之條項或其
內容。若係成文法以外之法則，應揭示該法則之旨趣。倘為司法院解釋、或本院之判
例，則應揭示該判解之字號或其內容。如以民事訴訟法第四百六十九條所列各款情形
為理由時，其上訴狀或理由書，應揭示合於該條款之事實。上訴狀或理由書如未依此
項方法表明者，或其所表明者，顯與上開法條規定之情形不相合時，即難認為已對第
二審判決之違背法令有具體之指摘，其上訴自難認為合法。本件上訴人對第二審判決
提起上訴，核其上訴理由略稱：兩造確於民國八十六年五月已達成協議，以每月調薪
美金（下同）一千元，取代原聘任契約有關紅利給付及按年調薪之約定，並自同年六
月起實施年餘，被上訴人均未曾異議，原審未予採信，復未命被上訴人就其所稱之每
月調薪一千元係紅利結清前之預付，雙方約定得以請求紅利及其調薪之業績已達到標
準等有利於己之事實負舉證責任，違反論理法則、經驗法則及證據法則，且有理由不
備之違誤云云，無非係就原審取捨證據、認定事實及解釋契約之職權行使所論斷：上
訴人對其辯稱兩造係以每月調薪一千元，取代原聘任契約有關紅利給付及按年調薪之
約定等有利於己之積極事實，未能舉證以實其說，兩造間就紅利、薪資調整之計算，
即仍應以原先訂立之聘任契約為規範依據。又依系爭契約第一、二條約定紅利係以被
上訴人所接訂單營業額的百分之一作為計算標準，上訴人辯稱，應限於被上訴人所獨
立開發之客戶之訂單營業額，不包括ＩＣＯＮ公司之訂單營業額，既不符該契約文義
，上訴人亦未能舉證此為一般交易或商業慣例，核不可採。至上訴人反訴請求被上訴
人返還貨款部分，因上訴人積欠被上訴人紅利、薪資，經被上訴人將所收貨款持以抵
銷，上訴人該反訴部分之請求，亦無理由，不應予准許等情，指摘其為不當，並就原
審已論斷者，泛言未論斷，而未具體表明究有如何合於不適用法規、適用法規不當、
或民事訴訟法第四百六十九條所列各款之事實，難認對該判決之如何違背法令已有具
體之指摘。依首揭說明，應認其上訴為不合法。
據上論結，本件上訴為不合法。依民事訴訟法第四百八十一條、第四百四十四條第一
項、第九十五條、第七十八條，裁定如主文。
中      華      民      國     九十     年      七      月    二十六    日
                              最高法院民事第七庭
                                  審判長法官  蘇  茂  秋
                                        法官  徐  璧  湖
                                        法官  朱  建  男
                                        法官  曾  煌  圳
                                        法官  李  慧  兒
      右正本證明與原本無異
                                              書  記  官
中      華      民      國     九十     年      八      月      九      日


司法院資訊處製作；財團法人民間司法改革基金會備份。
